【裁判字號】    98,消債更,107
【裁判日期】    980609
【裁判案由】    更生事件
【裁判全文】
臺灣屏東地方法院民事裁定           98年度消債更字第107號
聲 請 人
即債務人    甲○○○○○○
上列當事人因消費者債務清理事件，聲請更生，本院裁定如下：
    主  文
債務人楊帷絲自中華民國九十八年六月二十六日十起開始更生程
序。
命司法事務官進行本件更生程序。
    理  由
一、按債務人不能清償債務或有不能清償之虞；且無擔保或無優
    先權之債務總額未逾新臺幣一千二百萬元者，於法院裁定開
    始清算程序或宣告破產前，得向法院聲請更生；又法院開始
    更生程序之裁定，應載明其年、月、日、時，並即時發生效
    力，消費者債務清理條例第3 條、第42條第1 項、第45條第
    1 項分別定有明文。次按法院裁定開始更生或清算程序後，
    得命司法事務官進行更生或清算程序，必要時得選任律師、
    會計師或其他適當之自然人或法人一人為監督人或管理人，
    同條例第16條第1 項亦有明文。
二、本件債務人聲請意旨略以：其就新臺幣（下同）1,862,623
    元債務有不能清償之情事，曾於97年間以書面向最大債權金
    融機構國泰世華商業銀行請求共同協商債務清償方案，嗣經
    通知前置協商不成立。債務人目前每月所得平均約10,603元
    ，且名下並無任何其他財產，其就上述債務實已無力清償，
    又其無擔保或無優先權之債務總額未逾1,200 萬元，復未經
    法院裁定開始清算程序或宣告破產，爰向本院聲請更生等語
    。
三、經查債務人所主張之上開事實，業據其提出與所述相符之債
    權人清冊、財產暨收入狀況說明書、前置協商不成立通知書
    、財政部台灣省南區國稅局95、96年度綜合所得稅各類所得
    暨財產歸屬資料清單、戶籍謄本、財團法人金融合徵信中心
    當事人查詢個人資料（信用報告）回覆書、薪資明細表等件
    為證。茲以債務人之每月所得僅約10,603元，扣除個人基本
    生活費用9,660 元後（以行政院主計處公告之98年度台灣省
    平均每人每月最低生活費用9,660 元為基準），每月所剩金
    額僅為943 元，顯然無法清償其所負擔之債務，再者債務人
    名下復無其他有變現價值之財產可資為清償之憑藉，足見其
    已無能力清償上開債務甚明。此外，又查無債務人有消費者
    債務清理條例第6 條第3 項、第8 條或第46條各款所定駁回
    更生聲請之事由存在，則債務人聲請更生，應屬有據，爰裁
    定如主文第一項所示，並命司法事務官進行本件更生程序。
中    華    民    國    98    年    6     月    9     日
                            民事庭法官  王炳人
上為正本係照原本作成
本件不得抗告
本件裁定公告日期為民國98年6月10日。
中    華    民    國    98    年    6     月    10    日
                            書  記  官  鄭靜芳


司法院資訊處製作；財團法人民間司法改革基金會備份。
